【裁判字號】    90,易,3571
【裁判日期】    920508
【裁判案由】    竊盜等
【裁判全文】
臺灣高雄地方法院刑事判決                          九十年度易字第三五七一號
    公  訴  人  臺灣高雄地方法院檢察署檢察官
    被      告  庚○○
                丁○○
                乙○○
右被告等因竊盜等案件，經檢察官提起公訴（八十九年度偵字第二二０六０號、八十
九年度偵字第二一七四０號、九十年度偵字第二一一二號），本院判決如左：
    主  文
庚○○偽造私文書，足以生損害於公眾，處有期徒刑參月，如易科罰金，以參佰元折
算壹日。
丁○○攜帶兇器竊盜，累犯，處有期徒刑柒月。
乙○○無罪。
    事  實
一、庚○○基於偽造私文書之犯意，於民國八十九年七月間某日，在高雄縣旗山鎮○○○路之國正汽車保養廠，以新臺幣（下同）五萬元之價格，向不知情之薛淵證
    （起訴書誤載為蔡淵證）購買因車禍撞毀之車牌號碼Ｊ九—二八五三號（引擎號
    碼Ｋ一一ＧＬＡ三三七三八號、車身號碼Ｋ一一ＧＬＡ０三三六五０）自用小客
    車；又於同月二十九日，在高雄縣旗山鎮某處之良友汽車解體廠，向不知情之乙○○（乙○○部分，詳後敘），購買車牌號碼ＶＷ—七０七六號（起訴書誤載為
    ＶＷ—七０七八號）（引擎號碼四Ｇ八二Ｘ０七三六０六號、車身號碼0000
    000）自用小貨車、ＶＴ—五九三二號（引擎號碼Ｋ一一ＧＬＡ０九三九Ｙ、
    車身號碼ＧＬＡ００九三三一）自用小客車及ＹＭ—一三五二號（引擎號碼四Ｇ
    八二Ｘ０七八四四六號、車身號碼0000000）自用小貨車後，於八十九年
    八、九月間某日，在高雄縣旗山鎮○○里○○路一號，將上開車牌號碼ＶＴ—五
    九三二號之車身號碼焊除後，再將車牌Ｊ九—二八五三號車輛之車身號碼Ｋ一一
    ＧＬＡ０三三六五０焊接在該ＶＴ—五九三二號車輛之車身上，並將Ｊ九—二八
    五三號車輛之引擎裝入該ＶＴ—五九三二號車輛內；又接續將前揭ＹＭ—一三五
    二號車輛之車身號碼焊除後，將車號ＶＷ—七０七六號車輛之車身號碼0000
    000焊接在該ＶＴ—五九三二號車輛車身上，並將ＶＷ—七０七六號車輛之引
    擎裝入該ＶＴ—五九三二號車輛內，足以生損害於公路監理機關對於車籍管理之
    正確性。嗣經警依法執行搜索時，在高雄縣旗山鎮○○里○○路一號當場查獲。
二、丁○○前於八十六年間，因過失傷害案件，經臺灣高雄地方法院以八十六年度交
    易字第六一六號判決判處拘役五十日，提起上訴後，經臺灣高等法院高雄分院以
    八十六年度交上易字第三０四號判決撤銷原判決，改判處有期徒刑三月確定，於
    八十七年三月十一日執行完畢，仍不知悔改，復於八十九年九月二十五日晚上某
    時許，見原車牌號碼為ＺＥ—四五八七號，當時未懸掛車牌之自小貨車（該車所
    有人係甲○○，於八十九年九月二十五日上午七時許，在高雄市○○區○○路與
    德信街口，遭不詳之人竊取）停放在其所經營，位在高雄縣旗山鎮○○段五三號
    之汽車解體廠附近，竟萌生歹念，意圖為自己不法之所有，隨地拾起一支不詳姓
    名之人所有之客觀上可供兇器之螺絲起子（未扣案）開啟該車電門，啟動該車，
    將該車駛入其所經營之上開解體廠內，並將車牌號碼ＲＮ—三八六一號之車牌懸
    掛在該車上，欲供己載貨使用。嗣經警於同月二十六日凌晨零時三十分許，在上
    開解體廠內當場查獲，並扣得該車輛。
三、案經高雄縣警察局旗山分局、高雄縣警察局報告臺灣高雄地方法院檢察署檢察官
    偵查起訴。
    理  由
壹、被告庚○○、丁○○有罪部分：
一、右揭被告庚○○於八十九年七月間某日，在高雄縣旗山鎮○○○路之國正汽車保
    養廠，向不知情之薛淵證購買車牌號碼Ｊ九—二八五三號（引擎號碼Ｋ一一ＧＬ
    Ａ三三七三八號、車身號碼Ｋ一一ＧＬＡ０三三六五０）自用小客車；又於同月
    二十九日，在高雄縣旗山鎮某處之良友汽車解體廠，向不知情之乙○○，購買車
    牌號碼ＶＷ—七０七六號（引擎號碼四Ｇ八二Ｘ０七三六０六號、車身號碼00
    00000）自用小貨車、ＶＴ—五九三二號（引擎號碼Ｋ一一ＧＬＡ０九三九
    Ｙ、車身號碼ＧＬＡ００九三三一）自用小客車及ＹＭ—一三五二號（引擎號碼
    四Ｇ八二Ｘ０七八四四六號、車身號碼0000000）自用小貨車，再將上開
    車牌號碼ＶＴ—五九三二號之車身號碼焊除後，將車牌Ｊ九—二八五三號車輛之
    車身號碼Ｋ一一ＧＬＡ０三三六五０焊接在該ＶＴ—五九三二號車輛之車身上，
    並將Ｊ九—二八五三號車輛之引擎裝入該ＶＴ—五九三二號車輛內；又將前揭車
    牌ＹＭ—一三五二號車輛之車身號碼焊除後，將ＶＷ—七０七六號車輛之車身號
    碼0000000焊接在該ＶＴ—五九三二號車輛車身上，再將ＶＷ—七０七六
    號車輛之引擎裝入該ＶＴ—五九三二號車輛內之事實，業據被告庚○○於警、偵
    訊及本院審訊中坦承明確，又被告庚○○確實向被告乙○○購買上開車輛一節，
    亦據同案被告乙○○於警、偵訊及本院審訊中陳述甚明，此外，並有車籍作業系
    統查詢認可資料、汽車車籍查詢各三份、買賣合約書一份、照片五幀在卷可稽，
    被告庚○○上開自白核與事實相符，其前揭犯行，堪可確認。
二、訊據被告丁○○固坦承：伊於上開時、地，持螺絲起子，開啟上開原車牌號碼為
    ＺＥ—四五八七號之未懸掛車牌之自小貨車電門，將該車駛入其經營之汽車解體
    廠內，並將車牌號碼ＲＮ—三八六一號之車牌懸掛在該車上等事實，惟矢口否認
    有何竊盜犯行，並辯稱：該車係綽號「阿德」之友人於八十九年九月二十五日下
    午三十許，將該車停放在上開地點，因該車擋住車道，使附近經營雞場之鄰居無
    法出入，才將該車開入汽車解體廠內云云。經查：被告丁○○於前揭時、地，持
    螺絲起子，撬開該原車牌號碼為ＺＥ—四五八七號之自用小貨車之電門，而啟動
    該車，並將該車駛入其所經營之汽車解體廠內，將車牌號碼ＲＮ—三八六一號車
    牌懸掛在該車上，並欲供己載貨使用等情，業據被告丁○○於警、偵訊中供承明
    確（見八十九年九月二十六日警訊筆錄、八十九年九月二十六日、九十年二月六
    日六月十九日偵訊筆錄）。被告於本院訊問時雖辯稱上情，然參之被告丁○○以
    螺絲起子啟動該車，並將該車駛入其所經營之汽車解體廠，甚而將另一車牌懸掛
    在該車等情以觀，顯然有將該車據為己有，並使用該車之意甚明，被告丁○○前
    揭所辯，並不足採。此外，復有扣案之照片四幀、高雄縣警察局贓物認領收據、
    高雄市政府警察局楠梓分局車輛協尋證明單各一紙在卷可稽，被告丁○○上開犯
    行，洵堪認定。
三、按汽車之車身號碼係汽車製造廠商出廠之標誌，乃表示一定用意之證明，依刑法
    第二百二十條規定，應以私文書論。又螺絲起子在客觀上足對人之生命、身體、
    安全構成威脅，具有危險性。是核被告庚○○所為，係犯刑法第二百十條之偽造
  私文書罪；被告丁○○所為，係犯刑法第三百二十一條第一項第三款之攜帶兇器
    竊盜罪。被告庚○○偽造上開二部汽車車身號碼之行為，係於時間、地點均密接
    之情形，就同一犯罪構成要件，本單一犯意接續進行，為接續犯。另公訴人認被
    告庚○○所為，係犯刑法第二百十二條之偽造特種文書罪，容有誤會，惟其基本
    事實同一，本院自應予審理，並變更其起訴法條。又被告丁○○前於八十六年間
    ，因過失傷害案件，經本院以八十六年度交易字第六一六號判決判處拘役五十日
    ，提起上訴後，臺灣高等法院高雄分院以八十六年度交上易字第三０四號判決撤
    銷原判決，改判處有期徒刑三月確定，於八十七年三月十一日執行完畢等情，有
    臺灣高等法院被告全國前案紀錄表一份在卷可憑，其受有期徒刑執行完畢後，五
    年以內再犯有期徒刑以上之本罪，為累犯，應依法加重其刑。爰審酌被告庚○○
    偽造車輛車身號碼，影響汽車監理機關對車籍管理之正確性，惟念其犯後坦承犯
    行，態度尚佳，且無前科，有臺灣高等法院被告全國前案紀錄表一份附卷可參；
    另被告丁○○貪圖私慾，竊取他人車輛，且犯後矯飾卸責，不知悔改等一切情狀
    ，分別量處如主文所示之刑，被告庚○○部分，並諭知易科罰金之折算標準。另
    上開被告丁○○持以啟動車輛之螺絲起子雖係被告丁○○用以犯罪之物，然並非
    被告丁○○所有，業據被告丁○○陳明在卷，且未扣案，爰不另為沒收之諭知。
四、不另為無罪諭知部分：
（一）公訴意旨另以：被告庚○○係設於高雄縣旗山鎮○○里○○路三號「日聖汽車
      保養廠」之負責人，以合法掩飾非法之方式，於八十九年四月間，承包修繕戊○○所有因車禍而損壞之車牌號碼為ＸＯ—五六六九號（車身號碼為３ＣＣ４
      ８ＢＯＭ0000000號）自用小客車，為牟取暴利，竟夥同真實姓名不詳
      綽號「大胖」之成年男子，意圖為自己不法之所有，共同基於竊盜之犯意，於
      八十九年六月十四日上午九時許，在彰化縣向陽里崙平南路四九八號前，竊取
      李淑惠所有現由辛○○使用車牌號碼為ＱＦ—八一三五號自用小客車一部，得
      手後，被告庚○○復基於偽造文書之概括犯意，夥同綽號「大胖」之男子，以
      俗稱借屍還魂之方式，將車牌號碼為ＸＯ—五六六九號之引擎換裝入車牌號碼
      為ＱＦ—八一三五號之車殼內，並將車牌號碼為ＱＦ—八一三五號車殼之車身
      號碼「３ＣＣ４８Ｄ９Ｌ0000000」以乙炔焊除，並予變造改焊上車牌
      號碼ＸＯ—五六六九號車殼之車身號碼「３ＣＣ４８ＢＯＭ0000000」
      ，足生損害於李淑惠及監理機關對於車籍管理之正確性，嗣於八十九年十一月
      十六日下午五時三十分許，為警在上前揭日聖汽車保養廠查獲，並循線於被告
      丁○○所經營之解體廠內，查獲車牌號碼ＸＯ—五六六九號之車身，因認被告
      涉犯刑法第三百二十條第一項之竊盜罪嫌。
（二）按犯罪事實應依證據認定之，無證據不得推定其犯罪事實，刑事訴訟法第一百
      五十四條定有明文。又按事實之認定，應憑證據，如未能發現相當確實證據，
      或證據不足以證明，自不能以推測或擬制之方法，以為裁判之基礎。又認定犯
      罪事實所憑之證據，雖不以直接證據為限，間接證據亦包括在內，然而，無論
      直接或間接證據，其為訴訟上之證明，須達於通常一般人均不致有所懷疑，而
      得確信其為真實之程度者，始得據為有罪之認定，倘其證明尚未達到此一程度
      ，而有合理懷疑之存在時，即無從為有罪之認定，最高法院著有四十年臺上字
      第八六號、七十六年臺上字第四九八六號判例可資參照。
（三）公訴人認被告庚○○涉犯上開罪行，無非係以證人即上開車牌號碼ＱＦ—八一
      三五號自用小客車之車主辛○○、證人即車牌號碼ＸＯ—五六六九號自小客車
      之車主戊○○證詞，並有照片十九幀及汽車車籍查詢表為其論據。訊據被告庚○○堅詞否認此部分犯行，並辯稱：戊○○於八十九年二、三月間，以十三萬
      元之代價將車子交予伊包修戊○○，於同年四月底，綽號「大胖」之男子表示
      有材料可以修理，並拿壬○○的行照給伊看，伊看出廠年月及排氣量與戊○○
      的車子相符，並查出該行照所示之車子是欠稅的車子，以為沒有問題，才交給
      「大胖」修理，伊不知道「大胖」如何修理，後來「大胖」將修理的車子拿回
      來，就是伊交給戊○○的車子，伊沒有竊取李淑惠的車子，也沒有偽造引擎號
      碼及車身號碼等語。
（四）經查：
  １、車牌號碼ＱＦ—八一三五號自小客車係辛○○所有，於八十九年六月十四日上
      午九時許，在彰化縣向陽里崙平南路四九八號前遭竊一節，業據證人辛○○於
      警訊及本院訊問時證述明確，並有車輛竊盜車牌失竊資料個別查詢報表查詢車
      輛認可資料一份、指認照片三幀附卷可參。又戊○○於八十九年農曆春節前，
      以十三萬元之代價，將車牌號碼ＸＯ—五六六九號自小客車交由被告庚○○修
      理，嗣於同年五月二十七日，由被告庚○○將修理完成之該車交還戊○○等情
      ，業據被告庚○○自承明確，核與證人戊○○於警、偵訊及本院訊問時結證情
      形相符（見八十九年十一月十七日警訊筆錄、九十年六月十九日偵訊筆錄及本
      院九十一年一月十四日訊問筆錄），並有日聖汽車保養廠估價單一紙及指認照
      片四幀在卷可稽。另上開車牌號碼ＱＦ—八一三五號自小客車之車身號碼三Ｃ
      Ｃ四八Ｄ九Ｌ0000000號經焊除，並焊接偽造成車牌ＸＯ—五六六九號
      車輛之車身號碼三ＣＣ四八ＢＯＭ0000000號一節，亦有卷附照片十幀
      可按，上開事實，均堪認定。
  ２、證人壬○○於本院訊問時到庭具結證稱：「我曾有紳寶牌之Ｍ四—０四一三號
      車，大約於八十六、七年左右在草屯發生車禍，後來賣給員林員聖修車廠，：
      ：，我當初賣給他時就一併將行照交給他，」等語（見本院九十一年一月十四
      日訊問筆錄）。又放置在被告丁○○所經營之汽車解體廠之ＸＯ—五六六九號
      汽車車體，係綽號「小胖」之人送到上開汽車解體廠一節，亦據被告丁○○於
      本院九十一年八月二十二日訊問時供述明確。再佐以被告庚○○提出之所稱當
      時「大胖」提示之壬○○所有之車牌號碼Ｍ四—０四一三號行車執照所載之廠
      牌、排氣量等，確實與卷附之證人戊○○所交由被告庚○○修理之上開車牌Ｘ
      Ｏ—五六六九號汽車之車籍資料所示相符等情以觀，足見被告庚○○所辯：伊
      將上開證人戊○○交付之車輛交由綽號「大胖」之男子修理，當時「大胖」並
      拿壬○○之行照給伊看等語，尚堪採信。
  ３、公訴人雖認證人戊○○交予被告庚○○修理之上開車輛引擎蓋毀損、玻璃碎裂
      、車體嚴重損毀，縱使修復，亦非十三萬元之代價所得修復。然依證人戊○○
      於偵訊中證稱：「（問：八十九年四月把你之ＸＯ—五六六九號自小客車交庚○○修理？）有，沒有告知以中古或新零件修，共修十三萬元，車頭部分撞毀
      ，別家估價亦十多萬元。」等語（見九十年六月十九日偵訊筆錄），足見被告
      庚○○修理證人戊○○所交付之前揭車輛之價格十三萬元，尚屬合理。
  ４、從而，上開車牌ＸＯ—五六六九號自小客車既係被告庚○○交由綽號「大胖」
      之人修理，且被告庚○○向證人戊○○所收取之修理費用，亦與一般修理市價
      相仿，且無證據足以證明被告庚○○與他人有何竊盜或偽造車身號碼之犯意聯
      絡。此外，復查無其他證據足以證明被告庚○○有公訴人所指之上開竊盜及偽
      造私文書之犯行，此部分即不能證明被告庚○○犯罪，惟公訴人認此部分與前
      揭起訴論罪科刑部分，有裁判上之一罪關係，爰不另為無罪之諭知。
五、併案部分：
    臺灣高雄地方法院檢察署九十年度偵字第一九九九一號案件移送併辦意旨略以：
    被告丁○○於高雄縣旗山鎮三協里五鹿坑經營汽車解體廠，嗣經警於九十年五月
    二十五日下午四時許，在高雄縣旗山鎮○○○路一二五巷十二弄二十號，查扣車
    牌號碼ＶＲ—八一０七號、ＷＦ—０四五五號、ＶＲ—０八七三號、ＦＵ—三六
    二九號及四三三—九一八０號車牌及汽車電腦板五個；並於上開解體廠查扣安全
    氣囊一個，因認被告丁○○此部分亦涉有竊盜罪嫌云云。訊據被告丁○○矢口否
    認有竊取上開物品之行為，並辯稱：安全氣囊一個及汽車電腦板五個，均係伊經
    營汽車解體廠，解體收購合法報廢車輛後留用之零件，並非偷竊而來，ＷＦ—０
    四五五號、ＶＲ—０八七三號車牌都是報廢的等語。經查：上開車牌號碼ＶＲ—
    八一０七號之自小客車係被害人丙○○所有，於八十六年六月二十五日十二時許
，在臺南縣龍崎鄉○○村○○段失竊；又車牌號碼ＷＦ—０四五五號車牌係被害
    人己○○所有，於八十七年十二月八日晚上七時四十分許，在屏東縣屏東市○○
    路與中山路口遭竊等事實，固據被害人丙○○、己○○於警訊中證述明確，然此
    僅能證明上開ＶＲ—八一０七號、ＷＦ—０四五五號車牌確係贓物。又被告丁○○固持有上開物品，然此亦僅能確認其持有上開物品之事實，而其持有上開物品
    之原因，就常理而言，其來源或為收受、故買贓物、或為侵占遺失物、或為竊盜
    等，被告丁○○取得上開物品之原因非屬單一，究竟其係如何取得而持有上開物
    品之原因有多種，是既無其他證據足資證明係被告丁○○竊取上開物品，自難僅
    以上開物品失竊及被告丁○○持有上開物品之事實，即遽認被告丁○○有竊盜之
    犯行。況縱被告丁○○確有上開竊盜犯行，然上開被害人物品遭竊之時間，分別
    係八十六年六月二十五日及八十七年十二月八日，與前揭本院認定有罪之竊盜時
    間係在八十九年九月二十五日，期間分別相隔三年及二年餘，顯亦非基於概括犯
    意為之。綜上，公訴人所舉之證據，尚不足以證明被告丁○○此部分所為涉犯竊
    盜罪，即難認與前揭有罪部分，有連續犯之裁判上一罪關係，自非起訴效力所及
    ，本院無從併予審理，應退由檢察官另為適法之處理。
貳、被告乙○○無罪部分：
一、公訴意旨雖另以：被告乙○○明知被告庚○○向其購買車輛之目的為拆卸換裝車
    殼至他車之引擎上，並換裝二車之車身號碼，竟基於幫助偽造文書之犯意，販賣
    其所收購車牌號碼為ＶＷ—七○七八號（引擎號碼４Ｇ８２Ｘ０７３６０６號、
    車身號碼0000000號）、ＹＭ—一三五二號（引擎號碼４Ｇ８２Ｘ０７８
    ４４６號、車身號碼0000000號）及ＶＴ—五九三二號（引擎號碼為Ｋ１
    １ＧＬＡ  ０９３９Ｙ、車身號碼為ＧＬＡ００９３３１號）車輛予庚○○，因
    認被告乙○○涉犯刑法第三十條、第二百十二條之幫助偽造特種文書罪。
二、按犯罪事實應依證據認定之，無證據不得推定其犯罪事實。不能證明被告犯罪者
    ，應諭知無罪之判決，刑事訴訟法第一百五十四條、第三百零一條第一項分別定
    有明文。又按事實之認定，應憑證據，如未能發現相當確實證據，或證據不足以
    證明，自不能以推測或擬制之方法，以為裁判之基礎。又認定犯罪事實所憑之證
    據，雖不以直接證據為限，間接證據亦包括在內，然而，無論直接或間接證據，
  其為訴訟上之證明，須達於通常一般人均不致有所懷疑，而得確信其為真實之程
    度者，始得據為有罪之認定，倘其證明尚未達到此一程度，而有合理懷疑之存在
    時，即無從為有罪之認定，最高法院著有四十年臺上字第八六號、七十六年臺上
    字第四九八六號判例可資參照。
三、公訴人認被告乙○○涉犯上開罪行，無非係以被告乙○○明知被告庚○○購買上
    開車輛將作為置換他車之車殼使用，仍予販賣等情為其論據。訊據被告乙○○固
    坦承出賣上開車牌號碼ＶＷ—七０七六號、ＹＭ—一三五二號自用小貨車及ＶＴ
    —五九三二號自小客車予被告庚○○之事實，惟堅詞否認有何幫助偽造私文書之
    犯行，並辯稱：被告庚○○購買當時只表示是要自己開的，伊並不知道被告庚○○要焊接車身號碼等語。
四、經查：被告乙○○於高雄縣旗山鎮某處經營良友汽車解體廠，於八十九年七月二
    十九日，在上開汽車解體廠，將上開車牌號碼ＶＷ—七０七六號、ＹＭ—一三五
    二號自用小貨車及ＶＴ—五九三二號自小客車出賣予被告庚○○之事實，業據被
    告乙○○供承明確，核與被告庚○○於警、偵訊及本院審訊時供述情節相符，並
    有買賣契約書一紙在卷可稽，此部分之事實，固堪確認。惟依被告庚○○於偵訊
    時自承：「（問：乙○○知否你的變造行為？）她不知道。」等語（見九十年二
    月六日偵訊筆錄）；於本院審訊時亦供稱：「我有詢問她車之正常來源，但是焊
    除車身號碼後我均沒有告訴她。」、「我向乙○○表示是要修一修供自己使用，
    但是並沒有講說要改裝車子。」等語（見本院九十年十月二十二日訊問筆錄、九
    十二年四月二十四日審理筆錄），佐以出賣車身，以供他人換裝車輛使用，亦屬
    常見之汽車解體業務，是被告乙○○前揭所辯，尚屬合理，而堪採信。綜上，本
    件並無證據足以證明被告乙○○知悉被告庚○○購買上開車輛係欲變換車身。此
    外，復查無其他證據足資證明被告乙○○有何幫助偽造私文書之犯行，既不能證
    明被告乙○○犯罪，揆諸首開說明，應為無罪之諭知。
據上論斷，應依刑事訴訟法第二百九十九條第一項前段、第三百零一條第一項、第三
百條，刑法第二百二十條第一項、第二百十條、第三百二十一條第一項第三款、第四
十七條、第四十一條第一項前段，罰金罰鍰提高標準條例第二條，判決如主文。
本案經檢察官劉文婷到庭執行職務
中      華      民      國      九十二      年      五      月    八    日
                          臺灣高雄地方法院刑事第六庭
                                    審判長法官  李政庭
                                          法官  洪榮家
                                          法官  蘇雅慧
右正本證明與原本無異。
如不服本判決，應於判決送達後十日內，向本院提出上訴狀。
                                        書記官  林誠桂
中      華      民      國      九十二      年      五      月    八    日
附錄本案判決論罪科刑法條
中華民國刑法第二百一十條
偽造、變造私文書，足以生損害於公眾或他人者，處五年以下有期徒刑。
中華民國刑法第三百二十一條
犯竊盜罪而有左列情形之一者，處六月以上、五年以下有期徒刑：
一  於夜間侵入住宅或有人居住之建築物、船艦或隱匿其內而犯之者。
二  毀越門扇、牆垣或其他安全設備而犯之者。
三  攜帶兇器而犯之者。
四  結夥三人以上而犯之者。
五  乘火災、水災或其他災害之際而犯之者。
六  在車站或埠頭而犯之者。
前項之未遂犯罰之。


司法院資訊處製作；財團法人民間司法改革基金會備份。
